臺灣屏東地方法院刑事判決　　　　　　　　　　　　　九十二年度訴字第六五六號
　　公　訴　人　臺灣屏東地方法院檢察署檢察官
　　被　　　告　壬○○
　　選任辯護人　許乃丹律師
　　　　　　　　江雍正律師
　　被　　　告　甲○○
　　被　　　告　癸○○
　　被　　　告　己○○
右列被告等因違反政府採購法案件，經檢察官提起公訴（九十二年度偵字第二五七七
號），本院判決如左：
    主  文
壬○○、甲○○、癸○○、己○○均無罪。
    理  由
一、公訴意旨略以：壬○○係屏東縣家畜疾病防治所（下稱丁○○）技士，負責乳羊
    與乳牛之疾病檢驗、妊娠檢查及兼辦該所採購等業務，係依據法令從事公務之人
    ，甲○○係壬○○妻弟，癸○○係兄弟牧場負責人，己○○係逢大藥局負責人。
    緣於民國八十九年三月間，壬○○承辦丁○○發包該所八十九年度乳牛（一千五
    百頭）烙印採購案之招標時，明知機關承辦、監辦採購人員對於與採購有關之事
    項，涉及本人、配偶、三親等以內血親或姻親，或同財共居親屬之利益時，應行
    迴避，及因礙於須有三家以上合格廠商投標之規定，竟基於圖謀不當利益之犯意
    聯絡，除未依規定迴避外，再與甲○○、癸○○及己○○協議，以渠等三人名義
    投標，並以虛擬比價方式，合意投標時以癸○○為主標，甲○○、己○○以高於
    底價之標單為副標，於指定標單上填寫名字及投標金額等投標文件後，共同參與
    該項採購案之投標，嗣於八十九年三月二十一日在丁○○開標結果，由癸○○以
    每頭牛烙印費新台幣（下同）一百七十四元之價格標得該採購案。壬○○於癸○○標得該採購案後，竟又基於偽造文書之概括犯意，於八十九年三月二十三日，
    在丁○○，冒用癸○○名義與丁○○簽訂合約書，並盜刻癸○○之印章，盜用癸○○印文於該合約書上，偽造以癸○○名義簽訂該採購案之合約書，並將上開合
    約書交予丁○○，行使該偽造之私文書，足以生損害於癸○○本人，而於該採購
    案發包後，實際上係壬○○及甲○○等人負責乳牛烙印工作，烙印期間因技術問
    題致烙印不清，遂再請癸○○出面會同壬○○、甲○○共同重新進行烙印，嗣上
    開烙印工作完成後，壬○○為順利請領烙印費，竟分別於八十九年十二月十五日
    、同年十二月二十二日，在丁○○，在職務上掌管之驗收紀錄及粘貼憑證收據上
    偽造癸○○簽名，並持上開偽刻癸○○之印章盜用印文於其上，並將上開驗收紀
    錄及粘貼憑證收據交予丁○○，行使該偽造之公文書，足生損害於丁○○對採購
    案驗收及會計管理之正確性及癸○○本人，嗣向癸○○借用其身分證、臺灣銀行
    存摺與印章，於八十九年十二月二十九日，由壬○○將該筆二十六萬一千元之乳
    牛烙印費領走，事後壬○○再依癸○○實際工作天數，交付癸○○一萬二千餘元
    之工資。因認被告壬○○、甲○○、癸○○、己○○均涉犯政府採購法第八十七
    條第四項之罪嫌，被告壬○○另涉犯刑法第二百十六條、第二百十條、第二百十
    三條之行使偽造私文書及行使使公務員登載不實文書之罪嫌云云。
二、公訴人認被告涉有前開罪嫌，無非係以被告壬○○於警訊時及偵查中已自白其有
    偽造文書及請己○○陪標之事實；被告己○○已自白其有違反政府採購法之事實
    ；被告癸○○供述其未實際參與乳牛烙印工作，輕忽競標取得承包烙印採購案，
    與常情有違；被告甲○○供述其無乳牛烙印之技術與經驗，亦無參與過相同性質
    工程投標，壬○○為其姊夫，亦為壬○○經營原良牧場員工；另證人即從事乳牛
    畜養之庚○○、郭明信、乙○○均證述該次烙印二次，第一次烙不清，重新烙印
    ，主要是烙印承包商外行，壬○○於二次都有來飼養場全程參與烙印；並有證明
    書、合約書、驗收紀錄、粘貼憑證收據、銀行存入及取款憑條各一紙在卷足憑為
    其主要論據。
三、按犯罪事實應依證據認定之，無證據不得推定犯罪事實；又不能證明被告犯罪者
    ，應諭知無罪之判決，刑事訴訟法第一百五十四條第二項、第三百零一條第一項
    分別定有明文。次按事實之認定，應憑證據，如未能發現相當證據，或證據不足
    以證明，自不能以推測或擬制之方法，以為裁判之基礎；又認定犯罪事實所憑之
    證據，雖不以直接證據為限，間接證據亦包括在內，然而無論直接或間接證據，
    其為訴訟上之證明，須於通常一般之人不致有所懷疑，而得確信其為真實之程度
    者，始得據為有罪之認定；再認定不利於被告之事實，須依積極證據，苟積極證
    據不足為不利於被告事實之認定時，即應為有利於被告之認定，更不必有何有利
    之證據，最高法院著有四十年台上字第八六號判例、七十六年台上字第四九八六
    號判例及三十年上字第八一六號判例，可資參照。
四、訊據被告壬○○、甲○○、癸○○及己○○均堅決否認有違反政府採購法之犯行
    ，被告壬○○並堅決否認有何行使偽造私文書及行使使公務員登載不實文書之犯
    行。
  (一)被告壬○○辯稱：己○○僅為形式上之投標，原本即無意競爭價格之意思，並非
    受被告之影響而不為價格之競爭，另甲○○及癸○○均迭稱係自己在丁○○之公
    佈欄上看到招標公告，係自己想要投標做做看，且甲○○、癸○○及己○○三人
    間確實互不認識，無證據足資認定渠等有犯意聯絡之情形，被告身為承辦人員，
    為免招標案流標，對有意承作者廣為介紹甚至居間遞送招標文件，乃係期能有三
    家以上廠商投標以符合政府採購法之規定，無任何使廠商不為價格競爭之不法合
    意，本件底價係開標前半小時由所長、課長、總務決定，非被告一人所得主導，
    亦非憑被告個人主觀上之意見告知投標者往昔之承作單價及能使投標者順利得標
    或不得標，冷烙作業之驗收工程非一日即可完成，除必須親自至各酪農戶家中抽
    驗外，有不符規格者須補正後再行驗收，且酪農戶散佈屏東縣各鄉鎮，亦需耗時
    數日始得完成，雖甲○○與被告間為三親等內之姻親關係，被告未迴避至多另行
    指定承辦人員，並無因此認定該投標即屬無效，或必須科以承辦人員刑責之法律
    效果，被告係經癸○○之授權後始代刻癸○○印章並代其簽約及處理後續事宜，
    並無偽造文書之行為，被告帶領甲○○或癸○○前往各酪農戶家中，並從旁指導
    正確之施作內容，一方面係因施作人員對於酪農戶之住址不熟，一方面亦希望施
    作後能順利驗收，故基於行政指導及事務分配之立場始協助並指導甲○○及癸○○等語。
  (二)被告甲○○辯稱：是伊自己要去投標的，伊沒有與任何人協議，亦沒有說要以癸○○為主標，其他人為副標等語。
  (三)被告癸○○辯稱：伊不認識甲○○及己○○，不可能與他們達成協議，也沒有主
    標、副標等語。
  (四)被告己○○辯稱：當時是壬○○來找伊，要伊幫忙蓋章，說要投標，其他伊都不
    清楚，伊不知道主標、副標之事等語。
五、按政府採購法第八十七條第四項規定：意圖影響決標價格或獲取不正利益，而以
    契約、協議或其他方式之合意，使廠商不為投標或不為價格之競爭者，為其構成
    要件。據此，此項犯罪之成立之要件：行為人須有影響決標價格或獲取不當利
    益之不法意圖，行為人須以契約、協議或其他方式之合意為手段，須達成使
    廠商不為投標或不為價格之競爭之結果，換言之，行為人須有影響決標價格或獲
    取不當利益之主觀意圖；客觀上須有以契約、協議或其他方式之合意，藉以達成
    促使廠商不為投標或不為價格之競爭之結果，始得成立本罪，如行為人主觀上無
    影響決標價格，或獲取不當利益之意圖或能力，客觀上無以契約、協議或其他方
    式之合意，使廠商不為投標或不為價格競爭之行為者，自無成立該罪可言。次按
    所謂「不為價格競爭」，應係指「原有投標意思之廠商」由於合意之結果，而不
    為參加投標之競爭，若係投標廠商，出而尋找「原無投標意思」之廠商「陪標」
    ，或若僅係以單純借用他人名義或證件投標之行為，出借名義或證件之廠商，本
    身並無影響決標價格或獲取不當利益之意圖，更無參與投標或競價之意思，自無
    產生不為投標或不為價格競爭決意之可能，顯與政府採購法第八十七條第四項之
    法律構成要件不相符合，該等行為，應係屬於九十一年一月十六日經立法院三讀
    通過之政府採購法第八十七條第五項所規範之範疇，非本條處罰規範涵攝效力所
    及。末按刑法第一條規定：「行為之處罰，以行為時之法律有明文規定者為限。
    」，政府採購法第八十七條第五項關於借牌投標之處罰規定，係於九十一年二月
    六日公布施行，九十一年二月八日生效，本諸刑罰不溯及既往之原則，對於法律
    生效前之行為，即屬不罰之行為。
六、經查：
  (一)被告己○○於警詢時陳稱：伊從未實際從事過乳牛烙印，故不知道進行乳牛烙印
    之作業流程為何，伊之所以於八十九年三月間參加丁○○辦理之該所八十九年度
    乳牛烙印採購案，是因為在八十九年初某日（時間忘了）壬○○主動找伊表示，
    該所有一乳牛烙印工事要發包，叫伊幫忙形式上參與競標，當時由於伊不清楚相
    關之法律規定，就答應壬○○之要求參與陪標，數日後謝某就拿一份該所發包之
    乳牛烙印之投標文件，叫伊在單價分析表及標單上分別填寫每頭乳牛烙印之單價
    為一八五元，並在投標廠商負責人欄簽名蓋章，且由伊代他郵寄投標，至於有關
    丁○○辦理前述該乳牛烙印招標之相關投、開標經過為何，伊則不清楚，調查員
    所提示之丁○○於八十九年度乳牛烙印標單及單價分析表上之數字與文字即為前
    述壬○○託伊填寫及簽名蓋章之相關標單及單價分析表，伊純粹係基於朋友、客
    戶關係才答應壬○○參與伴標，至於壬○○另外找哪些廠商圍標，伊則不清楚，
    伊絕未與壬○○、甲○○、癸○○等人協議共同圍標該乳牛烙印招標案，且伊也
    不認識甲○○、癸○○等人等語（見調查站甲卷第三四頁反面、第三五頁反面及
    第三六頁正面）；於偵查中陳稱：伊於八十九年三月間有參加丁○○發包的乳牛
    烙印業務招標，當時壬○○有來找伊參加陪標，伊一時失察，伊有給他蓋印章，
    伊當時標單的標價之所以決定一百八十五元，是伊問壬○○他們以前都是標多少
    ，壬○○說大約都是一百七、一百八，壬○○叫伊寫一百八十五，如果伊標到可
    能沒辦法作，開標紀錄表上面的「己○○」是伊簽的，標單、單價分析表都是壬○○拿到伊家給伊寫的，當時壬○○跟伊說，有一個標單，請伊幫他簽一下，壬○○沒有拿錢給伊，完全只是幫忙而已，關於烙印那些事情伊不知道，當時壬○○找伊做形式上的參與競標，他是拿去給伊看，叫伊幫忙蓋個印章，他只有告訴
    伊幫忙一下，蓋個印章，壬○○沒有跟伊說蓋完章事後再去找其他廠商來標，他
    只要叫伊蓋印章而已等語（見偵查卷第十三頁、第十四頁及第四三頁）；於本院
    審理時陳稱：當時是壬○○來找伊，要伊幫忙蓋章，說要投標，其他伊都不清楚
    ，伊不知道主標、副標之事，什麼叫烙印伊都不清楚，伊如何承包，伊承認壬○○找伊去投標，甲○○及癸○○伊不認識，伊沒有和他們共謀，伊有去開標現場
    等語（見本院卷第二五頁、第二六頁、第八六頁及第一二五頁）。核與被告壬○○辯稱：己○○僅為形式上之投標，原本即無意競爭價格之意思等語相符，並有
    標單一紙（見調查站卷第三七頁）在卷足憑，足認被告己○○僅係單純出借其名
    義參與投標，本身並無影響決標價格或獲取不當利益之意圖，更無參與投標或競
    價之意思，自無產生不為投標或不為價格競爭決意之可能。
  (二)被告甲○○於警詢時陳稱：伊曾經在中國農民牧場看過他人為乳牛烙印，但本身
    並無實際乳牛烙印之經驗與技術，伊忘記伊是如何在不清楚烙印所需材料與人力
    成本及風險之情形下訂定合理之投標價格參與，伊本身並無從事烙印牛隻之技術
    與經驗，且亦未參與相關性質之投標與施作，經伊大略計算每天可烙印五十頭乳
    牛，僱用工人每天工資約為一千五百元，且液態氮每公斤四十、五十元後，伊即
    填寫標價一百八十元等語（見調查站卷第十九頁反面、第二十頁正面、第三九頁
    反面及第四十頁正面）；於偵查中陳稱：伊沒有作過乳牛烙印，但伊有看別人作
    過等語（見偵查卷第四三頁）；於本院審理時陳稱：伊曾經在中國農民牧場工作
    過，有看過人家烙印，伊承認伊沒有實際作過乳牛烙印，以前沒有投標過類似工
    程，材料成本一公斤約三、四十元，伊估計約一百公斤，每一百公斤會洩漏多少
    及如何算出伊不清楚，底標一百八十元之計算方式為：三個員工，一個一天一千
    五百元，作一個月三十個工作日，總共十三萬五千元工資，液態氮約一百公斤，
    一公斤三十幾元，總共十三萬八千元左右等語（見本院卷第二八頁、第一三六頁
    及第二二四頁）。被告癸○○於警詢時陳稱：伊在屏東科技大學畜產系就讀時曾
    參觀過酪農現場進行乳牛烙印，惟並無實際施作之經驗，伊以前未參與公共工程
    投標，當時壬○○向伊表示烙印所需之「銅字模型」係由丁○○提供，因此承包
    者僅需負擔液態氮及人工費用，經伊估算合理利潤後，便決定以每頭烙印費為一
    百七十四元作為標價等語（見調查站卷第二五頁反面及第二六頁反面）；於偵查
    中陳稱：八十九年三月間伊在養羊，還有在中華路游泳池當管理員，伊當時是按
    照幾頭，連工下去算出一百七十四元的價錢，伊之前沒有承包過這類工作，但是
    有上過一些課等語（見偵查卷第十四頁及第十五頁）；於本院審理時陳稱：伊無
    法指出如何算出標價，應該以調查局筆錄為主，伊忘記底價為何等語（見本院卷
    第第一三三頁及第二二五頁），並有標單一紙及游泳訓練日期表及名冊（見調查
    站卷第二九頁及本院卷第三三頁以下）在卷足憑。被告甲○○及被告癸○○均無
    實際施作乳牛烙印之經驗，被告癸○○於本件投標時尚從事養羊及游泳池管理員
    等工作，其如何同時兼顧此三工作？其稱是自己有意要競標承作云云，顯與常理
    不符，且被告甲○○對於如何計算出標價語焉不詳，其計算之成本約十三萬八千
    元，然投標總價則為二十七萬元，二者相差近一倍，而被告癸○○對於如何計算
    出標價亦語焉不詳甚或沉默不語（見本院卷第第一三三頁），渠等是否真有能力
    施作本件乳牛烙印已有可疑，是渠等前述辯稱顯不可採。
  (三)再本件屏東縣家畜疾病防治所八十九年度乳牛烙印採購案係由被告癸○○以每頭
    牛烙印費一百七十四元之價格得標，被告壬○○於被告癸○○標得該採購案後，
    先經被告癸○○之同意，代被告癸○○刻一枚木頭印章，而於八十九年三月二十
    三日，在丁○○，以被告癸○○之名義與丁○○簽訂合約書，並在該合約書上蓋
    用癸○○印文等事實，業據被告壬○○及被告癸○○於偵查中及本院審理時供明
    在卷，核與證人即丁○○所長丙○○於本院審理時證稱之情節相符，並有合約書
    一紙（見調查站卷第八頁）在卷足憑。至被告癸○○雖辯稱：其於六月間因另有
    游泳訓練之工作及其他財務問題，無法實際施作乳牛烙印工作，始透過被告壬○○找被告甲○○實際施作乳牛烙印云云，惟查該乳牛烙印合約書係被告壬○○於
    八十九年三月二十三日，以被告癸○○之名義與丁○○簽訂，已如前述，若果真
    是被告癸○○欲承作該乳牛烙印工作，焉有於得標後二日即要求被告壬○○代其
    與丁○○簽訂合約？且其遲至得標後三月再將該乳年烙印工作轉由被告甲○○施
    作，亦與合約有違，足認被告癸○○自始即無意承作本件乳牛烙印工作。
  (四)另本件乳牛烙印工作係由被告壬○○帶領被告甲○○及被告癸○○至各酪農戶從
    事乳牛烙印施作等事實，亦據證人即酪農戶庚○○於警詢時陳稱：八十九年三月
    至十二月間，丁○○人員壬○○確有二次帶人至伊牧場進行乳牛烙印工作，烙印
    當日即見壬○○帶三名工作人員來伊場裡，伊只配合將需烙印之乳牛綁好，再由
    壬○○及前述三名烙印工作人員以液態氮依次在乳牛背上烙印，記憶中，第一次
    烙印乳牛頭數約六十頭（分二處場地烙印），大約自中午烙印至傍晚，壬○○均
    全程在場與前述三名烙印工作人員一起烙印，約一個月後，壬○○才再通知將帶
    人至伊牧場進行乳年第二次烙印，第二次烙印過程也是如前述第一次烙印情形，
    但此次壬○○僅帶二名烙印工作人員前來，壬○○亦全程在場與前述二名烙印工
    作人員一起烙印等語（見調查站卷第四三頁正面及第四四頁正面）；於偵查中結
    證稱：八十九年三月到十二月之間，伊牧場有丁○○的人員去做烙印兩次，壬○○有去那裡告訴工作人員應該如何烙印，第二次壬○○還是去那裡看等語（偵查
    卷第四十頁及第四一頁）；於本院審理時結證稱：九如鄉有伊與陳金順在養牛，
    丁○○負責檢驗陳金順酪農場的是陳清長、蔡啟賢，八十九年三月至十二月間壬○○有至伊牧場進行乳牛烙印工作，壬○○帶二工人來，壬○○來二次等語（見
    本院卷第二一二頁至第二一四頁）。證人即酪農戶乙○○於本院審理時結證稱：
    丁○○負責檢驗伊酪農場的是陳清長、蔡啟賢，壬○○有到伊酪農場作乳牛烙印
    前後二次等語（見本院卷第二０八頁及至第二０九頁）。被告甲○○及癸○○復
    不否認與被告壬○○至各酪農戶施作乳牛烙印工作二次，被告壬○○亦自承並無
    乳牛烙印之實際經驗等語（見調查站卷第二頁正面），且證人即丁○○技佐辛○○於本院審理時結證稱：丁○○有分區排表檢查結核病，會依照該分組帶工作人
    員去酪農戶，個人負責的組是不會動等語（見本院卷第一二九頁），被告壬○○
    係負責萬丹區之檢驗，另丁○○負責檢驗乙○○及庚○○酪農場之人員係陳清長
    、蔡啟賢，而非被告壬○○，有屏東縣家畜疾病防治所九十三年四月二十七日屏
    縣畜防字第０九三０００一二０四號函附之檢驗日程表在卷足憑（見本院卷第一
    四九頁以下），故無乳牛烙印實際經驗之被告壬○○竟帶領被告甲○○及被告癸○○至非其個人責任區之乙○○及庚○○等酪農場進行二次乳牛烙印工作，亦足
    認其並非單純為被告甲○○帶路或基於事務分配、行政指導之立場為之，是該年
    度之乳牛烙印工作實際上係由被告壬○○承作，其借用被告甲○○及被告癸○○
    名義投標，應可認定。其辯稱：其係基於行政指導及事務分配之立場始協助並指
    導甲○○及癸○○云云，顯非可採。
  (五)至政府採購法第八十七條第三項規定：「以詐術或其他非法之方法，使廠商無法
    投標或開標發生不正確結果者，處五年以下有期徒刑，得併科新臺幣一百萬元以
    下罰金。」然本件被告甲○○、癸○○及己○○均無意參與投標，僅係出借其名
    義參與投標，故被告壬○○、甲○○、癸○○及己○○並未使用詐術或其他非法
    之方法，而使廠商無法投標或開標發生不正確結果，因此被告壬○○、甲○○、
    癸○○及己○○之行為亦與政府採購法第八十七條第三項之構成要件不合；又政
    府採購法雖於九十一年二月六日修正公布，於八十七條第五項增列「意圖影響採
    購結果或獲取不當利益，而借用他人名義或證件投標者，處三年以下有期徒刑，
    得併科新臺幣一百萬元以下罰金。容許他人借用本人名義或證件參加投標者，亦
    同。」，用以處罰借用他人名義或證件投標及容許他人借用本人名義參與投標之
    情形，惟本件被告等行為時（自八十九年三月二十一日）既無有關不容許他人使
    用或借用他人名義或證件投標之處罰規定，即不得對被告繩以該刑罰，併此敘明
    。
七、又查本件乳牛烙印工作完成後，係由被告壬○○於八十九年十二月十五日，在丁○○之驗收紀錄單上代被告癸○○簽名，並在該驗收紀錄單上蓋用癸○○印文，
    於八十九年十二月二十二日以被告癸○○之名義開立收據予丁○○，被告壬○○
    另至被告癸○○之住處向其取得臺灣銀行存摺、存摺印章及身分證，復向丁○○
    領取屏東縣公庫專戶存款支票，於八十九年十二月二十九日，由被告壬○○及被
    告甲○○持前開資料至臺灣銀行屏東分行領取乳牛烙印工資二十六萬一千元，嗣
    被告壬○○再依被告癸○○實際工作天數，交付被告癸○○一萬二千元之工資等
    事實，業據被告壬○○、被告甲○○及被告癸○○供稱明確，並有丁○○驗收紀
    錄單、丁○○財務結算驗收證明書、丁○○粘貼憑證用紙附收據、屏東縣公庫專
    戶存款支票、臺灣銀行公庫存款戶對帳單、支出傳票、臺灣銀行存入憑條、臺灣
    銀行取款憑條附卷可稽（見調查站乙卷第三頁、第六頁、第一一頁至第一四頁）
    。被告壬○○、被告甲○○及被告癸○○雖另均辯稱：本件乳牛烙印工作係被告
    癸○○承包，因其在外有欠債始請被告壬○○代其至銀行領款云云，惟銀行存摺
    、存摺印章及身分證俱係個人重要之物品，理應不會輕易交予他人，被告癸○○
    為一智識成熟之成年人，竟僅因在外有欠債即輕易將銀行存摺、存摺印章及身分
    證交予被告壬○○至臺灣銀行領取乳牛烙印工資，顯與常理不符，渠等所辯殊不
    足採。另丁○○驗收紀錄單及粘貼憑證用紙雖屬公文書，惟被告壬○○在丁○○
    驗收紀錄單之廠商代表欄上代被告癸○○簽名並蓋用癸○○印文，係表示被告癸○○亦參與該驗收工作，在丁○○粘貼憑證用紙以被告癸○○名義開立收據，係
    表示被告癸○○確實收到丁○○之乳牛烙印工資，該二部分均非基於公務員身分
    而於職務上製作之文書，且被告壬○○均已得被告癸○○之授權，已據被告癸○○供稱明確，是被告壬○○此部份所為尚與行使偽造私文書及行使偽造公文書犯
    行無涉。再本件乳牛烙印工作之驗收係持續進行，非一日可驗完等情，業據被告
    壬○○供稱明確，核與證人辛○○及戊○○證稱之情節相符，故其於驗收工作全
    部完成後之八十九年十二月二十五日填製丁○○驗收紀錄單及財務結算驗收證明
    書，亦與公務員登載不實犯行無涉，公訴意旨認被告犯刑法第二百十六條、第二
    百十條、第二百十三條之行使偽造私文書及行使使公務員登載不實文書之罪嫌云
    云，容有誤會。
八、綜上所述，被告己○○僅係單純出借其名義參與投標，本身無參與投標或競價之
    意思，而本件乳牛烙印工作係被告壬○○以被告癸○○名義與丁○○簽立合約書
    ，另被告壬○○復帶領被告甲○○及被告癸○○至各酪農戶從事乳牛烙印施作，
    再被告壬○○於本件乳牛烙印工作完成後亦親自至臺灣銀行屏東分行領取乳牛烙
    印工資，足認本件乳牛烙印工作實際上係由被告壬○○承作，被告甲○○及被告
    癸○○均無能力及意願承作乳牛烙印工作，渠等亦無參與投標或競價之意思。則
    被告等所用之參與投標方式即難認係以合意之方式使原有投標意思之廠商不為價
    格之競爭，且被告壬○○係經授權而使用被告癸○○之印文，此外，本院復查無
    其他積極證據足資證明被告壬○○、甲○○、癸○○、己○○有何公訴人所指之
    違反政府採購法第八十七條第四項之罪嫌，被告壬○○有何公訴人所指之涉犯刑
    法第二百十六條、第二百十條、第二百十三條之行使偽造私文書及行使使公務員
    登載不實文書之罪嫌，揆之前揭法條規定及判例意旨，本件既不能證明被告等犯
    罪，依法自應諭知被告等無罪之判決。
據上論斷，應依刑事訴訟法第三百零一條第一項，判決如主文。
本案經檢察官盧明軒到庭執行職務。
中      華      民      國      九十三      年      八      月    五    日
                                      臺灣屏東地方法院刑事第六庭
                                          審判長法  官  石家禎
                                                法  官  許心
                                                法  官  林家聖
右正本證明與原本無異。
如不服本判決應於收受本判決送達後十日內向本院提出上訴書狀，其未敘述上訴理由
者，並得於提起上訴後十日內向本院補提理由書狀（均須按他造當事人之人數附繕本
 ）「切勿逕送上級法院」
                                          書記官   唐淑嫻
中      華      民      國      九十三      年      八      月    五    日
